臺灣臺北地方法院民事簡易判決
111年度北簡字第1254號
原      告  摩根聯邦資產管理股份有限公司

法定代理人  李文明  
訴訟代理人  陳家昱  
            李冠穎  
被      告  許永潔

上列當事人間請求給付簽帳卡消費款事件，於中華民國111年3月
7日言詞辯論終結，本院判決如下：
　　主      文
原告之訴駁回。
訴訟費用由原告負擔。 
　　事實及證據理由
一、原告主張被告與訴外人聯邦商業銀行股份有限公司（以下簡
    稱聯邦銀行）訂立信用卡使用契約，並領用信用卡使用，被
    告持卡簽帳消費後未依約繳款，共計積欠新臺幣（下同）38
    6,350元之本息未給付，且聯邦銀行嗣將上開債權讓與原告
　　。為此，爰起訴請求並聲明：被告應給付原告386,350元，
    及自民國95年9月27日起至104年8月31日止，按年息19.71%
    計算之利息，並自104年9月1日起至清償日止，按年息15%計
    算之利息。
二、被告則以：伊並未收到聯邦銀行寄發之信用卡，亦未持該信
    用卡消費，原告應舉證證明之。再本件信用卡請求權已罹於
    時效等語置辯，並聲明：原告之訴駁回。
三、得心證之理由：
㈠、按當事人主張有利於己之事實者，就其事實有舉證之責任，
    民事訴訟法第277條定有明文。又主張法律關係存在之當事
    人，須就該法律關係發生所須具備之特別要件，負舉證之責
    任。而此特別要件之具備，苟能證明間接事實並據此推認要
    件事實雖無不可，並不以直接證明者為限，惟此經證明之間
    接事實與要件事實間，須依經驗法則足以推認其因果關係存
    在者，始克當之。倘負舉證責任之一方所證明之間接事實，
    尚不足以推認要件事實，縱不負舉證責任之一方就其主張之
    事實不能證明或陳述不明、或其舉證猶有疵累，仍難認負舉
    證責任之一方已盡其舉證責任，即不得為其有利之認定（最
    高法院91年度台上字第1613號判決要旨參照）。
㈡、經查，原告主張兩造間有成立信用卡使用契約，被告應給付
    上開信用卡消費款等情，為被告所否認，並以前詞置辯，揆
    諸前揭說明，原告應就被告有收受其前手核發之信用卡並持
    卡消費等有利於己之事實負舉證責任。原告就此雖提出信用
    卡申請書、卡戶本金利息及相關費用查詢及分期未入帳查詢
    ，證明該信用卡有消費債權存在，然前揭文件僅能證明該信
    用卡曾有消費之紀錄，尚無法證明該筆消費確係被告所為，
    亦即仍無法證明被告確有收受該信用卡並進而持卡消費。是
    被告既否認有收受該信用卡並持卡消費，而原告又無法提出
    任何有利證據證明被告確實有收受其前手核發之該信用卡並
    開卡消費、收受帳單之事實，則本件簽帳消費款是否確係被
    告所持卡消費，真偽不明，而此一不利益，揆諸首揭說明，
    應歸由負舉證責任之原告負擔，故原告請求被告給付簽帳消
    費款，核非有據。
㈢、復按請求權，因15年間不行使而消滅，但法律所定期間較短
    者，依其規定；利息、紅利、租金贍養費、退職金及其他1
    年或不及1年之定期給付債權，其各期給付請求權，因5年間
    不行使而消滅；消滅時效，自請求權可行使時起算；主權利
    因時效消滅者，其效力及於從權利。民法第125條、第126條
    、第128條前段、第146條前段分別定有明文。又按從權利以
    主權利之存在為前提，原則上與主權利同其命運，故主權利
    之移轉或消滅，其效力原則上及於從權利。債權請求權如已
    罹於時效而消滅，則其利息請求權，雖尚未罹於時效，亦應
    隨同消滅，此觀民法第146條之規定甚明（最高法院69年度
    台上字第4163號判決要旨，最高法院99年度第5次民事庭會
    議決議參照）。本件原告所提出之證據尚不足以證明被告有
    持卡消費系爭款項，已如前述。況且，縱認被告確有申辦信
    用卡消費，惟依原告提出之帳務明細表所示，本件被告自95
    年9月27日起即未再履行繳款義務，應負遲延責任，則自95
    年9月27日起算15年，至110年9月27日屆滿，而原告遲至110
    年12月2日始向本院聲請對被告核發支付命令，亦有本院收
    狀戳為憑。據此，原告之本金請求權顯然已逾15年而消滅，
    而利息為消費款本金之從權利，亦應與其消費款本金請求權
    同時罹於時效而消滅。本件被告已為時效抗辯，則其拒絕給
    付上述消費款本金、利息，洵屬有據。
四、綜上所述，原告提起本訴請求被告應給付原告386,350元，
    及自民國95年9月27日起至104年8月31日止，按年息19.71%
    計算之利息，並自104年9月1日起至清償日止，按年息15%計
    算之利息，為無理由，應予駁回。
五、本件事證已臻明確，兩造其餘攻擊防禦方法及證據，核與判
    決之結果，不生影響，爰不一一論列，併此敘明。
六、 訴訟費用之負擔：民事訴訟法第78條。 
中　　華　　民　　國　　111 　年　　3 　　月　　21　　日
                  臺灣臺北地方法院臺北簡易庭
                              法  官　李宜娟
以上正本係照原本作成。
如不服本判決，應於判決送達後20日內向本庭提出上訴狀。（須
按他造當事人之人數附繕本）。如委任律師提起上訴者，應一併
繳納上訴審裁判費。
中　　華　　民　　國　　111 　年　　3 　　月　　21　　日
　　　　　　　　　　　　　　  書記官　官逸嫻